【裁判字號】    90,簡上,86
【裁判日期】    900925
【裁判案由】    竊盜
【裁判全文】
臺灣臺北地方法院刑事判決                            九十年度簡上字第八六號
    上  訴  人  甲○○
    即  被  告
右列上訴人因竊盜案件，不服本院九十年度簡字第三一五號，中華民國九十年二月六
日第一審刑事簡易判決（檢察官聲請簡易判決處刑案號：台灣台北地方法院檢察署八
十九年度偵字第二三四六四號），提起上訴，本院管轄之第二審合議庭判決如左：
    主  文
原判決撤銷。
甲○○攜帶兇器竊盜，處有期徒刑柒月，緩刑參年。緩刑期內付保護管束。
螺絲起子壹支沒收。
    事  實
一、甲○○所有之ＦＥ—０一三六號自用小客車車牌二面，因交通違規事件遭警吊扣
    ，為求車輛代步之便，乃竟意圖為自己不法之所有，於民國八十九年九月二日上
    午六時許，攜帶其所有客觀上足以傷人之兇器螺絲起子一支，在台北市○○街一
    號前，先以該螺絲起子竊取乙○○所有停放於上址車牌號碼：ＵＭ—八八八三號
    之自用小客車前面車牌一面，再徒手將該車後面之另一車牌卸下，得手後並均將
    之懸掛於其自用小客車上使用，嗣於八十九年十二月一日晚上七時三十分許，駕
    該車行經台北市○○區○○街二段一二一號前時，為警當場查獲。
二、案經被害人乙○○訴由台北市政府警察局萬華分局報請台灣台北地方法院檢察署
    檢察官聲請以簡易判決處刑。
    理  由
一、訊據被告甲○○對於在前揭時地攜帶螺絲起子一支取下乙○○所有ＵＭ—八八八
    三號自小客車車牌二面之事實並無異詞，惟矢口否認有何竊盜之犯行，辯稱：伊
    自小客車車牌因交通違規被吊扣無法使用該車，後來看見被害人乙○○的自小客
    車貼有報廢的標示，以為是報廢車，才一時糊塗將該車車牌取下，懸掛在自己車
    上，供自己使用云云。惟查：被害人乙○○並未將其所有車牌號碼：ＵＭ—八八
    八三號自小客車丟棄報廢之事實，已據其於警訊及本院庭訊中證述綦詳，且有車
    牌遺失報案單、車輛竊盜、車牌失竊資料個別查詢報表、贓物認領保管收據各一
    紙在卷可憑，而被害人乙○○對於該車輛既仍有支配管領之關係存在，則被告未
    經被害人同意，逕將此車輛車牌之支配關予以破壞，並建立新的支配關係，主觀
    上自具有意圖為自己不法所有之犯意甚明；尤其被告於本院審理中亦自承其取得
    汽車駕駛執照已有二十多年之久，且曾經有將自己車子交予台北市政府環保機關
    報廢處理之經驗，則被告對於報廢車輛之相關程序理應知之甚詳，亦豈會對於尚
    未經環保機關依法移置處理之車輛，遽認為該車已遭人廢棄而毫無懷疑，顯悖於
    常情；是被告前揭所辯，無非係事後卸責之詞，不足採信，本件事證已臻明確，
    被告犯行堪以認定，應予依法論科。
二、按行竊用之螺絲起子，既有持以行兇之可能，客觀上足以對人身體、生命具危險
    性，自屬刑法加重竊盜罪中之兇器無訛。被告持其所有之螺絲起子一支，接續竊
    取被害人乙○○所有車牌號碼：ＵＭ—八八八三號自用小客車車牌二面，是核其
    所為，係犯刑法第三百二十一條第一項第第三款之加重竊盜罪。檢察官聲請簡易
    判決處刑書認應依刑法第三百二十條之普通竊盜罪處斷，尚有未洽，惟聲請簡易
    判決處刑之基本事實相同，爰依法變更起訴法條。原審認被告應係犯刑法第三百
    二十條第一項之普通竊盜罪，並判處被告拘役五十五日，如易科罰金，以三百元
    折算一日，固非無見，惟查：(1)被告係持客觀上具危險性之兇器螺絲起子行竊，
    故其所為應係犯刑法第三百二十一條第一項第三款之加重竊盜罪。原審漏未審酌
    被告攜帶危險工具行竊之情形，並變更法條論罪科刑，容有未洽；(2)被告行竊用
    之犯罪工具螺絲起子一支，業經被告供明為其所有，且現仍置放於其家中，顯未
    滅失，原審未將犯罪用之工具，依法宣告沒收，亦有未合，難謂適法。上訴人雖
    執前詞上訴，為無理由，惟原判決既有上開可議之處，自無可維持，應將原判決
    撤銷改判。爰審酌被告並無任何刑案前科，素行尚佳，且與被害人業已當庭達成
    和解，有調查筆錄一份在卷為憑，惟其為求代步之便，竟不思循以合法正當途徑
    獲得財物，行竊時更持可供兇器使用之工具，對他人身體安全所生危害非小，犯
    罪後對於竊盜罪所欲保護之法價值及利益何在，迄至本院審理中仍無法理解，顯
    對法律常識嚴重不足，犯後態度不佳等一切情狀，量處如主文所示之刑，以資懲
    儆。末查，被告未曾受有期徒刑以上刑之宣告，有台灣高等法院檢察署刑案紀錄
    簡覆表一紙在卷可稽，且事後已和被害人當庭達成和解，是其經此次偵審程序後
    ，當能知所警惕，而無再犯之虞，本院因認對其所宣告之刑，以暫不執行為適當
    ，爰併宣告緩刑三年，以啟自新。然為確實督促被告於緩刑期間戒絕犯罪，並協
    助其建立正確之法律觀念，爰併依法宣告於緩刑期內付保護管束，俾由觀護人提
    供各種有效且必要之協助，以期發揮附條件緩刑刑事政策之立意及避免短期自由
    刑執行所肇致之弊端。又被告行竊用之螺絲起子一支為被告所有，係供本件犯罪
    所用之物，業據被告供承明確，雖未據扣案，惟被告既已自承犯罪用工具置放家
    中，且並無積極之證據，足認業已滅失，爰依刑法第三十八條第一項第二款規定
    宣告沒收之。
據上論斷，應依刑事訴訟法第四百五十五條之一第一項、第三項、第三百六十九條第
一項前段、第三百六十四條、第二百九十九條第一項前段、第三百條，刑法第三百二
十一條第一項第三款、第七十四條第一款、第九十三條第一項、第三十八條第一項第
二款，判決如主文。
本案經檢察官張熙懷到庭執行職務
中    華    民    國       九十      年       九        月     二十五   日
                                  臺灣臺北地方法院刑事第七庭
                                      審判長法  官  陶亞琴
                                            法  官  趙子榮
                                            法  官  蔡世祺
右正本證明與原本無異。
不得上訴。
                                            書記官  李文椿
中    華    民    國       九十      年       九        月     二十六   日
刑法第三百二十一條
一犯竊盜罪而有左列情形之一者，處六月以上五年以下有期徒刑：
  於夜間侵入住宅或有人居住之建築物、船艦或隱匿其內而犯之者。
  毀越門扇、牆垣或其他安全設備而犯之者。
  攜帶兇器而犯之者。
  結夥三人以上而犯之者。
  乘火災、水災或其他災害之際而犯之者。
  在車站或埠頭而犯之者。
二前項之未遂犯罰之。


司法院資訊處製作；財團法人民間司法改革基金會備份。
